# 请教陈版：关于投资基金公司的会计处理

提问人：wjj_jenny1989 时间：2016-07-27 10:38:41
物流企业A公司入伙一家投资管理（有限合伙）基金公司B，可获得与入伙资金同等金额的委托资产，入伙期间 12 个月。B基金投资C公司股权：①以获得C公司控制权为投资前提；②可对C公司进行全方位经营整合。本次基金 24 个月，A公司作为B公司的有限合伙人享有每 12 个月分配一次收益的权利，年化预期收益率确定。 B基金的合伙协议约定：①普通合伙人执行合伙事务，普通合伙人除名需经代表二分之一以上表决权的有限合伙人同意；②有限合伙人权利没有有限与劣后之分，任何有限合伙人均不拥有优先地位。
同时D公司为A公司作担保：A公司没有按约定获得委托资产及预期收益，可直接要求D公司清偿。 请教陈版：这种投资是否可认为是对理财产品的投资，报表列示于“其他流动资产”？还是可认为属于三无投资，报表列示于“可供出售金融资产”？

回答人：chenyiwei
首先，因为投资期限是 12 个月，所以是流动资产而不是非流动资产，所以应列报为“其他流动资产”。其次，要根据A对该合伙企业的投资进入和退出决策能否具有控制、共同控制或重大影响来确定核算方式及是否纳入合并报表范围。

提问人：zengfengxia 时间：2016-07-28 11:23:53
陈版，这种情况假设无重大影响，因为存在对本息的担保，能不能认定为一项债权性投资，后续按摊余成本计量？ 此外，针对应收账款，按照金融资产的后续计量要求，也应当以摊余成本计量，但因其期限较短，简化处理，这个说法是在什么地方有提到的？以摊余成本计量的金融工具，期限多长需要折现的要求有吗？只在薪酬准则中看到一年以上的应付职工薪酬应当折现。

回答人：chenyiwei
基于简化的考虑是可以作为债权投资的。是否折现没有明确规定，取决于对重要性的判断。